臺灣臺南地方法院刑事判決
110年度交易字第608號
公  訴  人  臺灣臺南地方檢察署檢察官
被      告  施明宏



上列被告因公共危險案件，經檢察官提起公訴（110年度偵字第9
090號），被告就被訴事實為有罪之陳述，本院裁定進行簡式審
判程序，判決如下：
    主  文
施明宏犯不能安全駕駛動力交通工具罪，累犯，處有期徒刑拾月
。
    事實及理由
一、本件犯罪事實、證據及應適用之法條，除證據部分增列「被
    告施明宏於本院準備程序及審理中之自白」，應適用之法條
    增列「刑事訴訟法第273條之1第1項、第299條第1項前段、
    第310條之2、第454條第2項」之外，其餘均引用檢察官起訴
    書之記載（如附件）。
二、被告有如起訴書犯罪事實欄所載執行完畢之前科紀錄，有臺
    灣高等法院被告前案紀錄表1份在卷可稽，其於受徒刑執行
    完畢後，5年內故意再犯本案有期徒刑以上之罪，依刑法第4
    7條第1項規定，為累犯，其公共危險罪部分依法加重其刑。
    至司法院釋字第775號解釋，依解釋文及理由之意旨，係指
    構成累犯者，不分情節，一律加重最低本刑，於不符合刑法
    第59條所定要件之情形下，致生行為人所受之刑罰超過其所
    應負擔罪責之個案，不符罪刑相當原則、比例原則。於此範
    圍內，在修正前，為避免發生上述罪刑不相當之情形，法院
    就該個案應裁量是否加重最低本刑；依此，該解釋係指個案
    應量處最低法定刑、又無法適用刑法第59條在內減輕規定之
    情形，法院應依此解釋意旨裁量不予加重最低本刑（最高法
    院108年度台上字第338號、第976號判決意旨參照），審酌
    被告未因前罪（酒駕公共危險判處有期徒刑八月）徒刑執行
    完畢而有所警惕，猶故意再犯本案公共危險犯罪，可認其有
    特別惡性及對刑罰反應力薄弱，依刑法第47條第1項規定加
    重法定最低本刑之結果，並無上開解釋所指罪刑不相當之情
    形，自仍有上開刑法第47條第1項規定之適用，併此敘明。
三、如不服本判決應於收受本判決後20日內向本院提出上訴書狀
    ，並應敘述具體理由。其未敘述上訴理由者，應於上訴期間
    屆滿後20日內向本院補提理由書狀（均須按他造當事人之人
    數附繕本）「切勿逕送上級法院」。
本案經檢察官蘇聖涵提起公訴，檢察官林容萱到庭執行職務。

中　　華　　民　　國　　110 　年　　8 　　月　　17　　日
　　　　　　　　　刑事第四庭    法　官　彭喜有
以上正本證明與原本無異
  　　　　　　　　　　　　　　　書記官　陳冠廷
中　　華　　民　　國　　110 　年　　8 　　月　　17　　日
附錄本案論罪科刑法條全文
中華民國刑法第185條之3第1項第1款：
駕駛動力交通工具而有下列情形之一者，處 2 年以下有期徒刑
，得併科 20 萬元以下罰金：
一、吐氣所含酒精濃度達每公升零點二五毫克或血液中酒精濃度
    達百分之零點零五以上。
二、有前款以外之其他情事足認服用酒類或其他相類之物，致不
    能安全駕駛。
三、服用毒品、麻醉藥品或其他相類之物，致不能安全駕駛。

附  件
臺灣臺南地方檢察署檢察官起訴書
                                     110年度偵字第9090號
　　被　　　告　施明宏　男　47歲（民國00年0月00日生）
　　　　　　　　　　　　住○○市○○區○○里00鄰○○路00
　　　　　　　　　　　　　0巷0號6樓之5
　　　　　　　　　　　　國民身分證統一編號：Z000000000號
上列被告因公共危險案件，已經偵查終結，認應提起公訴，茲將
犯罪事實及證據並所犯法條分敘如下：
　　    犯罪事實
一、施明宏前因公共危險案件，於民國108年8月20日，經臺灣臺
    南地方法院以108年度交易字第582號判決判處有期徒刑8月
    確定，於109年8月5日徒刑執行完畢，詎仍不知悔改，施明
    宏明知酒後不得駕車行駛，竟於110年4月14日14時許，在臺南市
    永康區北園街某處工地飲用保力達若干杯，飲畢後在吐氣所
    含酒精濃度已達每公升0.25毫克以上，仍基於酒後駕車致交通
    公共危險之故意，於同日16時50分許駕駛車牌號碼000-000
    號普通重型機車上路。嗣於同日16時54分許行經臺南市東區
    小東路254巷18弄口處，因機車車牌模糊為警攔查而發現其
    身上散發酒味，遂於同日17時5分許對其施以吐氣酒精濃度測
    試，測得其吐氣所含酒精濃度達每公升0.48毫克。
二、案經臺南市政府警察局永康分局報告偵辦。
    　　證據並所犯法條
一、上揭犯罪事實，業據被告施明宏於偵查時坦承不諱，並有當
    事人酒精測定紀錄表、呼氣酒精測試器檢定合格證書、臺南市
    政府警察局舉發違反道路交通管理事件通知單各1紙附卷可稽
    ，足認被告自白與事實相符，被告罪嫌堪予認定。
二、核被告施明宏所為，係犯刑法第185條之3第1項第1款公共危
    險罪嫌。
三、被告於有期徒刑執行完畢後，5 年內故意再犯本件有期徒刑
    以上之罪，為累犯。惟徵諸「有關累犯加重本刑部分，不生
    違反憲法一行為不二罰原則之問題。惟其不分情節，基於累
    犯者有其特別惡性及對刑罰反應力薄弱等立法理由，一律加
    重最低本刑，於不符合刑法第59條所定要件之情形下，致生
    行為人所受之刑罰超過其所應負擔罪責之個案，其人身自由
    因此遭受過苛之侵害部分，對人民受憲法第8條保障之人身
    自由所為限制，不符憲法罪刑相當原則，牴觸憲法第23條比
    例原則。於此範圍內，有關機關應自本解釋公布之日起2年
    內，依本解釋意旨修正之。於修正前，為避免發生上述罪刑
    不相當之情形，法院就該個案應依本解釋意旨，裁量是否加
    重最低本刑」（108年2月22日公布之司法院釋字第775號解
    釋參照）。經依上開解釋意旨審酌後，認被告前開構成累犯
    事由之案件與本案犯行之罪質相同，犯罪手段、行為態樣均
    屬相同，應認其對於本案公共危險之犯行具有特別惡性，於
    5年內再犯本案，應認其有刑罰反應力薄弱之情，審酌後，
    不足以充分評價被告所應負擔罪責，有加重之必要。
四、依刑事訴訟法第251條第1項提起公訴。　
　　此　致
臺灣臺南地方法院
中　　華　　民　　國　 110　　年　　5 　　月　　25　　日
                              檢察官  蘇  聖  涵
本件正本證明與原本無異 
中　　華　　民　　國　 110　　年　　6 　　月　　4 　　日
                              書記官  蔡  侑  璋